臺灣高雄地方法院刑事判決　　　　　　　　　　　　九十二年度簡上字第六二三號
　　上　訴　人　臺灣高雄地方法院檢察署檢察官
　　被　　　告　丙○○
右列上訴人因被告妨害婚姻案件，不服台灣高雄地方法院九十二年度簡字第三一五七
號，中華民國九十二年八月十八日第一審判決（聲請簡易判決處刑案號：台灣高雄地
方法院檢察署九十二年度偵字第八五四Ｏ號、第七四八五號、第七八五Ｏ號），提起
上訴，本院管轄之第二審合議庭判決如左：
    主  文
原判決撤銷。
丙○○連續違反法院依家庭暴力防治法第十三條所為禁止實施家庭暴力行為之裁定，
處有期徒刑參月，如易科罰金，以參佰元折算壹日。緩刑貳年，緩刑期內付保護管束
。
扣案之鐵鉤及螺絲起子各壹支，均沒收。
    事  實  及  理  由
一、丙○○與乙○○曾係夫妻關係，嗣於民國八十八年一月二十二日離婚，係屬家庭
    暴力防治法第三條第一款所規定之家庭成員。丙○○曾因細故毆打乙○○多次，
    乙○○乃向本院聲請暫時保護令，經本院於九十一年十二月二日，以九十一年度
    暫家護字第三七三號核發暫時保護令，裁定丙○○不得對乙○○實施身體上或精
    神上不法侵害之行為；不得直接或間接對於乙○○為騷擾、通話之聯絡行為，該
    裁定並於九十一年十二月八日由丙○○親自簽收。詎丙○○竟基於違反上揭保護
    令之概括犯意，先於九十二年一月二十六日零時三十分許，在高雄市○○區○○
    路四三二號五樓其與乙○○二人同居之房間內，丙○○因懷疑乙○○在外結交異
    性朋友，竟心生不滿，持其所有之鐵鉤一支，毆打乙○○之身體及頭部多處，致
    乙○○因而受有頭部外傷併頭皮撕裂傷、背部撕裂傷等傷害（傷害部分業據乙○
    ○撤回告訴）。復於九十二年三月九日二十一時十分許，丙○○仍不滿上開乙○
    ○結交異性朋友一事，而至高雄市旗津區渡船巷漁港停車場，見乙○○所使用之
    車號ＺＨ─八六八一號自小客車未上鎖，竟進入該車之後座埋伏，待不知情之乙
    ○○進入該車之駕駛座後，自後方環抱住乙○○，並持其所有之螺絲起子一把，
    傷害乙○○身體胸部及腹部等處，致乙○○因此受有頸部刮傷、胸部刮傷多處、
    右手肘刮傷、頸肩部瘀血傷、腹部刮傷多處等傷害（傷害部分亦業據乙○○撤回
    告訴），而連續違反上揭暫時保護令之裁定。
二、案經乙○○訴由高雄市政府警察局小港分局及鼓山分局報告台灣高雄地方法院檢
    察署檢察官偵查起訴。
    理  由
一、右揭事實，業據被告丙○○於警訊及偵查中均坦承不諱，核與告訴人乙○○於警
    訊及偵查中之指訴；證人即被告之女劉圓圓及劉純純於警訊及偵查中證述之情節
    相符，復有本院九十一年度暫家護字第三七三號民事暫時保護令及執行紀錄表各
    一份、全戶戶籍資料一份、告訴人受有上揭傷害之診斷證明書二份、案發現場照
    片四張等在卷可憑，及扣案之被告所有供其犯罪所用之鐵鉤及螺絲起子各一支在
    卷可資佐證，是被告之自白與事實相符，本件事證明確，被告確有為上揭違反保
    護令之犯行，應堪認定。次查，告訴人嗣於九十二年三月二十七日撤回其通常保
    護令之聲請，故本院於九十一年十二月二日所核發之九十一度暫家護字第三七三
    號之暫時保護令即於該日失其效力，惟被告所為上揭傷害犯行，均係於上開暫時
    保護令仍合法有效之期間內違犯，是被告仍已觸犯違反保護令罪，應予敘明。
二、核被告所為，係犯家庭暴力防治法第五十條第一款之違反保護令罪。被告先後二
    次違反保護令之犯行，時間緊接，犯罪方法類似，且觸犯構成要件相同之罪名，
    顯係基於概括犯意反覆為之，應依連續犯規定論以一罪。
三、原審以被告罪證明確，予以論罪科刑，固非無見。惟查，被告所為上揭先後二次
    違反保護令犯行，應論以連續犯，已如前述，原審漏未論列，已有未洽，且原審
    認被告上揭犯行，亦犯家庭暴力防治法第五十條第二款之罪，惟並未於判決理由
    內說明其認定之理由，亦有未洽，檢察官以原審判決漏未論列被告連續犯為由，
    指摘原判決不當，提起上訴，為有理由，且有上述可議之處，自應由本院予以撤
    銷改判。爰審酌被告漠視法院所為保護令之裁定，僅因細故即任意持兇器傷害告
    訴人，造成告訴人身體上之傷害及精神上之痛苦，惟念及被告犯後坦承犯行，且
    告訴人於偵查中對於傷害部分已撤回告訴，請求給予被告自新機會等情，及被告
    犯罪手段與其他一切情狀，量處如主文所示之刑，並諭知易科罰金之折算標準。
    查被告雖曾於八十三年間因賭博案件，經法院判處有期徒刑六月確定，嗣於八十
    三年十一月十一日執行完畢，惟於上開徒刑執行完畢後五年以內未曾受有期徒刑
    以上刑之宣告之事實，有台灣高等法院被告全國前案紀錄表一份在卷可查，被告
    犯後坦承犯行，且告訴人已撤回告訴，足認被告犯後已有悔意，其經此起訴審判
    ，當知所警惕，而無再犯之虞，本院認被告前所宣告之刑，以暫不執行為適當，
    爰一併諭知緩刑二年，以啟自新，並依家庭暴力防治法第三十條第一項之規定，
    併宣告於其緩刑期內應付保護管束。扣案之鐵鉤及螺絲起子各一支，均為被告所
    有，且係供其犯罪所用之物，業據被告供承在卷，均應依刑法第三十八條第一項
    第二款規定，宣告沒收。至於扣案之菜刀一支，雖為被告所有，惟並非被告於本
    案中犯罪所用之物，業據被告供述在卷，本院爰不予宣告沒收，併此敘明。
四、被告經本院合法傳喚，無正當理由未到庭，本院爰不待其陳述逕行判決，一併敘
    明。
據上論斷，應依刑事訴訟法第四百五十五條之一第三項、第三百六十九條第一項前段
、第三百六十四條、、第三百七十一條、第二百九十九條第一項前段，家庭暴力防治
法第五十條第一款、第三十條第一項，刑法第十一條、第五十六條、第七十四條第二
款、第四十一條第一項前段、第三十八條第一項第二款，罰金罰鍰提高標準條例第二
條，判決如主文。
本案經檢察官甲○○到庭執行職務。
中       華       民        國     九十三     年    一    月    三十    日
                        臺灣高雄地方法院刑事第十四庭
                                             審判長法  官    李淑惠
                                                   法  官    黃呈熹
                                                   法  官    呂憲雄
右正本證明與原本無異。
不得上訴。
                                                   書記官    羅宗賢
中    華    民    國      九十三      年      二      月      二      日
附錄法條：
家庭暴力防治法第五十條
違反法院依第十三條、第十五條所為之下列裁定者，為本法所稱之違反保
護令罪，處三年以下有期徒刑、拘役或科或併科新台幣十萬元以下罰金︰
一  禁止實施家庭暴力行為。
二  禁止直接或間接騷擾、接觸、通話或其他連絡行為。
三  命遷出住居所。
四  遠離住居所、工作場所、學校或其他特定場所。
五  命完成加害人處遇計畫：戒癮治療、精神治療、心理輔導或其他治療
    、輔導。
